ACORDAO-COMPLETO-2379969

ACÓRDÃO DE RELAÇÃO

ACÓRDÃO DE RELAÇÃO 2489/2019 ATA 40/2019 - PLENÁRIO

Acórdão 2489/2019-TCU-Plenário
Visto este processo de representação, formulada por Prime Consultoria e Assessoria Empresarial Ltda. (EPP) , com pedido de medida cautelar, acerca de possíveis irregularidades nos atos do Pregão Eletrônico 8/2019, conduzido pela Embrapa Pesca e Agricultura (Centro Nacional de Pesquisa em Pesca, Aquicultura e Sistemas Agrícolas – CNPASA) , destinado à contratação de serviços de administração e gerenciamento compartilhado de frota para manutenção preventiva e corretiva de veículos, tratores e implementos agrícolas, de forma continuada, junto à rede de estabelecimentos credenciados, por meio de sistema informatizado.
Considerando que o prazo de impugnação previsto no item 13.1 do edital (até cinco dias úteis antes da data fixada para a abertura da sessão pública) observou a regra geral estabelecida no art. 87, § 1º, da Lei 13.303/2016, e que a não adoção do prazo de até dois dias úteis, previsto no art. 18 do Decreto 5.450/2002, não ocasionou prejuízo aos licitantes, porque a divulgação ocorrera treze dias úteis antes da data de abertura das propostas, tempo superior ao mínimo de oito dias úteis estabelecido na Lei 10.520/2002 e no citado decreto;
considerando que os normativos da Receita Federal do Brasil não obrigam a identificação dos fornecedores por meio do uso de cartão magnético em rede de serviços credenciada, para cada veículo da frota, o que viabilizaria a emissão de notas fiscais de serviços e peças em nome da contratante, não havendo ilegalidade, portanto, na exigência editalícia de que as notas fiscais de serviços e peças sejam emitidas em nome da contratada;
considerando que a exigência quanto ao uso de combustíveis com menor impacto ambiental é preceito a ser seguido nas licitações públicas, em atenção à orientação contida na Instrução Normativa 5/2017 do então Ministério do Planejamento, Desenvolvimento e Gestão, a qual disciplina a contratação de serviços contínuos na administração federal;
considerando que a aparente contradição entre os itens 13.6 e 13.7 do termo de referência, ao limitar injustificadamente a taxa de administração no patamar negativo de -0,1%, não impôs prejuízo ao certame, que se encontra finalizado e homologado, tendo se sagrado vencedora a própria representante;
considerando que o processo reúne os elementos suficientes para pronta apreciação de mérito, impondo-se a perda de objeto do pedido de concessão de medida cautelar;
os ministros do Tribunal de Contas da União, reunidos em sessão do Plenário, ACORDAM, por unanimidade, de acordo com o parecer da unidade técnica (peças 8-10) e com fundamento no art. 87, § 2º, da Lei 13.303/2016, c/c os arts. 235 e 237, inciso VII, do Regimento Interno deste Tribunal, e no art. 103, § 1º, da Resolução TCU 259/2014, em:
a) conhecer desta representação, considerá-la parcialmente procedente e adotar a medida indicada no item 1.8;
b) arquivar o feito, com fundamento no art. 250, inciso I, c/c o art. 169, inciso V, do Regimento Interno;
c) dar ciência desta deliberação à Embrapa Pesca e Agricultura e à Embrapa.
1. Processo TC-Processo 034.072/2019-5 (Representação) 
	1.1. Classe de Assunto: VII.
                   1.2. Representante: Prime Consultoria e Assessoria Empresarial Ltda. - EPP. (CNPJ 05.340.639/0001-30) .
1.3. Unidades: Embrapa Pesca e Agricultura (Centro Nacional de Pesquisa em Pesca, Aquicultura e Sistemas Agrícolas – CNPASA) e Empresa Brasileira da Pesquisa Agropecuária (Embrapa) .
	1.4. Relatora: ministra Ana Arraes.
	1.5. Representante do Ministério Público: não atuou.
	1.6. Unidade Técnica: Secretaria de Controle Externo de Aquisições Logísticas (Selog) .
	1.7. Representação legal: Renato Lopes (OAB/SP 406.595-B) e outros, representando Prime Consultoria e Assessoria Empresarial Ltda.
	1.8. Dar ciência à Embrapa Pesca e Agricultura, com fundamento no art. 7º da Resolução TCU 265/2014, das falhas identificadas no Pregão Eletrônico 8/2019, para que sejam adotadas medidas internas com vistas à prevenção de ocorrência de outras semelhantes:
	1.8.1. limitação injustificada de taxa de administração negativa em -0,1% (item 13.6 do Termo de Referência) , contrariando as peculiaridades da contratação e a prática do mercado que admitem descontos superiores, bem como os princípios da economicidade e da busca pela proposta mais vantajosa para a Administração, preconizados no art. 31 da Lei 13.303/2016 e nos itens 7.3 e 7.4 do Regulamento de Licitações, Contratos e Convênios da Embrapa;
	1.8.2. contradição entre a redação dos itens 13.6 e 13.7 do Termo de Referência, visto que o primeiro admite taxas de administração apenas entre o intervalo de 0,01% e -0,1%, enquanto o segundo efetivamente admite taxas negativas maiores, violando a clareza que deve orientar o julgamento objetivo em processos licitatórios (art. 45 da Lei 8.666/1993) .

Embrapa Pesca e Agricultura (Centro Nacional de Pesquisa em Pesca, Aquicultura e Sistemas Agrícolas - CNPASA) e Empresa Brasileira da Pesquisa Agropecuária (Embrapa).

Prime Consultoria e Assessoria Empresarial Ltda. - EPP. (CNPJ 05.340.639/0001-30).

ANA ARRAES

Não atuou.

REPRESENTAÇÃO (REPR)

Secretaria de Controle Externo de Aquisições Logísticas (Selog).